【裁判字號】    98,易,2034
【裁判日期】    980709
【裁判案由】    詐欺
【裁判全文】
臺灣臺中地方法院刑事判決          98年度易字第2034號
公  訴  人  臺灣臺中地方法院檢察署檢察官
被      告  乙○○
            甲○○
                      樓
上列被告等因詐欺案件，經檢察官提起公訴（98年度偵字第1474
號），被告於準備程序中就被訴事實為有罪之陳述，經告以簡式
審判之旨，並聽取意見後，本院合議庭裁定由受命法官依法獨任
進行簡式審判程序判決如下：
    主  文
乙○○、甲○○共同意圖為自己不法之所有，以詐術使人將本人
之物交付，乙○○處有期徒刑肆月，甲○○處有期徒刑月，如
易科罰金，均以新臺幣壹仟元折算壹日。均緩刑貳年。
    事  實
一、乙○○係「億陽企業社」之負責人，其堂弟甲○○則係「兆
    陽工業有限公司」之負責人，其2人共同基於意圖為自己不
    法所有之犯意聯絡，於民國（下同）95年11月30日，在臺中
    縣潭子鄉○○路○段16之1號「協育股份有限公司」（以下簡
    稱協育公司）內，先由乙○○施用詐術，向協育公司負責人
    丙○○出示印有「億陽、兆陽工業有限公司乙○○」及「億
    陽、兆陽工業有限公司甲○○」字樣之名片，佯稱：其等之
    公司向毅鼎工業股份有限公司（以下簡稱毅鼎公司）承包模
    具製造及生產模具射出之產品，故下單商請協育公司配合生
    產產品，幾個月後可由協育公司統一向其請款云云，使協育
    公司之負責人丙○○陷於錯誤，而同意使用甲○○提供之模
    具生產產品，因甲○○提供之模具較大，乃由協育公司另邀
    同「劦豐鋁業股份有限公司」（以下簡稱劦豐公司）生產產
    品。嗣協育公司、劦豐公司自95年11月30日試模時起，至96
    年9月6日止（因品項很多，且模具完成之時間有先後，模具
    作好之後須試模，成品出來之後還要修正，所以時間拉的比
    較長，係屬一次訂貨，而陸續多次交貨交易。），陸續生產
    上述模具射出之產品後，即陸續出貨交付乙○○指定之毅鼎
    公司，或交付甲○○，或由「億陽企業社」或「兆陽工業有
    限公司」人員至協育公司取貨，或至其協力加工廠「辰詠工
    業有限公司」（以下簡稱辰詠公司）取貨，總計由協育公司
    交付市價新臺幣（下同）14萬421元之貨品予乙○○、甲○○，並由協育公司先為乙○○、甲○○給付162萬7882元之
    商品貨款予劦豐公司；經扣除廢品抵償貨款13萬629元，總
    計乙○○、甲○○即應給付協育公司163萬7674元。詎乙○○、甲○○收貨或取貨後即推卸責任，向協育公司謊稱：毅
    鼎公司未向其支付上述產品貨款為由，拒不清償積欠之款項
    。乙○○更於96年12月10日，與毅鼎公司就上述模具費用及
    產品貨款以500萬元調解成立後，慫稱協育公司應自行向毅
    鼎公司聲請調解給付貨款。經協育公司向毅鼎公司詢問，毅
    鼎公司告以已結清與乙○○、甲○○間之貨款，始知受騙。
二、案經協育公司委任陳瑾瑜律師訴請臺灣臺中地方法院檢察署
    檢察官偵查起訴。
    理  由
一、按除被告所犯為死刑、無期徒刑、最輕本刑為三年以上有期
    徒刑之罪或高等法院管轄第一審案件者外，於前條第一項程
    序進行中，被告先就被訴事實為有罪之陳述時，審判長得告
    知被告簡式審判程序之旨，並聽取當事人、代理人、辯護人
    及輔佐人之意見後，裁定進行簡式審判程序，刑事訴訟法第
    二百七十三條之一第一項定有明文。本件被告所犯係死刑、
    無期徒刑、最輕本刑為三年以上有期徒刑以外之罪，其於準
    備程序中就被訴事實為有罪之陳述，且經審判長告知被告簡
    式審判程序之旨，並聽取公訴人及被告之意見後，本院合議
    庭認為適宜而裁定由受命法官獨任進行簡式審判程序，合先
    敘明。
二、現行刑事訴訟法為保障被告之反對詰問權，排除具有虛偽危
    險性之傳聞證據，以求實體真實之發現，於該法第一百五十
    九條第一項明定被告以外之人於審判外之言詞或書面陳述，
    除法律有規定者外，不得作為證據。是被告以外之人於審判
    外之陳述，除有同條第二項之除外情形，或符合同法第一百
    五十九條之一至第一百五十九條之五，或其他法律有特別規
    定得為證據之情形者外，自不採為論罪之依據。簡式審判程
    序，貴在審判程序之簡省便捷，檢察官指出之證據方法，只
    要被告及辯護人無異議，即可使用，縱或是被告以外之人在
    審判外之陳述，亦得作為證據，是刑事訴訟法第一百五十九
    條第二項規定；「法院以簡式審判程序，不適用之」；第二
    百七十三條之二規定：「簡式審判程序之證據調查，不受第
    一百五十九條第一項…規定之限制」，是於簡式審判程序，
    有關傳聞證據之證據能力限制規定自無適用之餘地，合先敘
    明。
三、訊據被告乙○○、甲○○等2人對於上揭事實坦承不諱，核
    與告訴代表人丙○○所指訴及證人盧廣冠、李金峰等人所證
    述之情節相符，並有印有「億陽、兆陽工業有限公司乙○○
    」、「億陽、兆陽工業有限公司甲○○」字樣之名片各1張
    、協育公司出貨單11張（由甲○○簽收者共2張）、辰詠公
    司送貨驗收憑證6張、協豐公司出貨單1張及協育公司、劦豐
    公司出貨明細表各1份，暨臺中縣大甲調解委員會96年12月1
     0日96年民調字第543號成立之調解書與聲請調解書各1份、
    毅鼎公司支付億陽企業社付款明細及相關憑證、毅鼎公司採
    購憑單、本案97萬2900元之訂金付款憑單及被告乙○○之領
    款簽收單暨轉帳傳票等在卷足資佐證，足認被告乙○○、甲○○等2人自白，核與事實相符，堪予採信，事證至臻明確
    ，被告乙○○、甲○○等2人犯行均洵堪認定。
四、核被告乙○○、甲○○等2人所為，均係犯刑法第339條第1
    項之詐欺取財罪。被告2人間就上述犯行，互有犯意聯絡及
    行為分擔，為共同正犯。被告乙○○、甲○○等2人間有犯
    意之聯絡，行為之分擔，均為共同正犯。爰審酌被告乙○○
    、甲○○等2人犯罪之動機、目的、手段、被告乙○○、甲○○等2人品行尚佳，均並無不良前科，此有台灣台中地方
    法院檢察署刑案資料查註紀錄表2份在卷可按、所生危害及
    犯罪後坦認罪愆，頗具悔意，且犯罪後迄今已與告訴人達成
    民事和解，取得諒解，此業經被告乙○○、甲○○等2人及
    告訴代表人丙○○陳述明確在卷，亦有本院民事庭調解結果
    報告書、98年度司中調字第422號調解程序筆錄各1份在卷可
    考，犯後態度尚佳等一切情狀，分別量處如主文所示之刑，
    並均諭知易科罰金之折算標準，以資懲儆。末查被告乙○○
    、甲○○等2人前均未曾受有期徒刑以上刑之宣告，有臺灣
    臺中地方法院檢察署刑案資料查註紀錄表2份附卷可按，被
    告乙○○、甲○○等2人均坦承犯行，深具悔意，且已與告
    訴人達成民事和解，其等經此教訓，當知警惕戒慎而無再犯
    之虞，本院綜核各情，認其等所受上開宣告之刑，均以暫不
    執行為適當，爰均併予宣告緩刑二年，以啟自新。又本件被
    告等之最終犯罪時間係96年9月6日，係在中華民國96年罪犯
    減刑條例所定減刑基準日即96年4月24日之後，經核尚無該
    條例所定減刑規定之適用，附此敘明。
據上論斷，應依刑事訴訟法第二百九十九條第一項前段、第二百
七十三條之一第一項、刑法第二十八條、第三百三十九條第一項
、第四十一條第一項前段、第七十四條第一款、刑法施行法第一
條之一第一項、第二項前段，判決如主文。
中    華    民    國    98    年    7     月    9     日
                            刑事第四庭法  官  洪俊誠
以上正本證明與原本無異。
如不服本判決，應於判決收受送達後10日內向本院提出上訴狀，
上訴於臺灣高等法院臺中分院（並應敘述具體上訴理由及檢附繕
本）。上訴書狀如未敘述上訴理由，應於上訴期間屆滿後20日內
補提上訴理由書於本院（均須按他造當事人之人數附具繕本）「
切勿逕送上級法院」。
                                      書記官  蕭榮峰
中    華    民    國    98    年    7     月    9     日
附錄論罪科刑實體法條文：
刑法第339條第1項（普通詐欺罪）；
意圖為自己或第三人不法之所有，以詐術使人將本人或第三人之
物交付者，處5年以下有期徒刑、拘役或科或併科1千元以下罰金
。
（罰金部份業經刑法施行法第一條之一第二項前段提高30倍為新
台幣3萬元）
刑法施行法第一之一條（95年06月14日修正）：
中華民國九十四年一月七日刑法修正施行後，刑法分則編所定罰
金之貨幣單位為新臺幣。
九十四年一月七日刑法修正時，刑法分則編未修正之條文定有罰
金者，自九十四年一月七日刑法修正施行後，就其所定數額提高
為三十倍。但七十二年六月二十六日至九十四年一月七日新增或
修正之條文，就其所定數額提高為三倍。


司法院資訊處製作；財團法人民間司法改革基金會備份。
